

40 Allées de Tourny, 33000 Bordeaux, France

🛮 06 16 24 58 68 | 💌 thomas.lentali@gmail.com | 🛅 thomas-lentali | 🗘 tlentali | 🛣 tlentali | 🛣 tlentali.com | 🖹 tlentali

Introduction.

Data Scientist avec plus de 7 ans d'expérience spécialisé dans l'apprentissage automatique appliqué à un large spectre de sujets tels que la pertinence des moteurs de recherche, la recommandation produits, la détection de bot, la NLP, la vision par ordinateur, la fraude financière, la détection de la dépendance au jeu.

Mon objectif est de transformer des connaissances abstraites en outils concrets et utiles. Je suis un matheux ouvert d'esprit et passionné : top 1% sur Stackoverflow en 2021, compétition expert sur Kaggle, contributions open source sur Github, développeur Tensorflow certifié. Et même si je suis clairement porté par le domaine de la data science, je défends également la Google ML Rule #1 : «Don't be afraid to launch a product without machine learning».

Expériences Professionnelles _____

Betclic Group Bordeaux, France

DATA SCIENTIST Jun. 2019 - présent

Développement et mise en production de plusieurs modèles de détection de blanchiment d'argent ($\sim 80\%$ d'alertes pertinentes) et de détection de comportement d'addiction au jeu d'argent ($\sim75\%$ d'alertes pertinentes) pour les services Légal et Payement de Betclic. Systèmes de recommandation de sport et d'offre de paris mis en production pour l'équipe Sport.

Outils de détection de churn et de lifetime value pour les équipes d'Acquisition.

Cdiscount Bordeaux, France

DATA SCIENTIST ADVISOR Nov. 2018 - Mai. 2019

Rôle de consultant Data Science dans les équipes internes de Cdiscount. Construction d'un clustering massif sur la clientèle lors de la mise en place du service Cdiscount Voyage.

Système de détection de bot utilisant un modèle de détection d'anomalie et analyse du signal.

Analyse de sentiment en continue sur les tweets en lien avec Cdiscount (NLP).

Détection de produits du catalogue Cdiscount dans des images postées sur Instagram (Tensorflow, Mask-RCNN, MSCOCO dataset).

DATA SCIENTIST Oct. 2016 - Oct. 2018

Amélioration continue de la pertinence des résultats du moteur de recherche et du moteur de recommandation produit de Cdiscount. Mise en place récurrente de test A/B.

Résultat : quote-part du volume d'affaire globale du moteur est passé de 30% à 50% après optimisation.

DATA SCIENTIST INTERN Mar. 2016 - Sep. 2016

Preuve de concept de la personnalisation client du moteur de recherche utilisant des modèles de classification et de clustering. Prévision géographique d'achat et enrichissement data avec les bases open source de l'INSEE (Iris et données carroyées) à des fins de livraison express.

Idaia Group Bordeaux, France

Jun. 2015 - Aug. 2015 **DATA SCIENTIST INTERN**

Développement et implémentassions d'outils machine learning de classification multi-classes pour la catégorisation de produits. Utilisation de Python and Scala dans un environnement big data Apache Spark.

Education

Université de Bordeaux

Master de Mathématiques Appliquées

Bordeaux, France

Sep. 2014 - Jul. 2016

- Sujets: Optimisation, recherche opérationnelle, machine learning, statistiques.
- Langages de programmation : C++, Python, SQL.

Licence de Mathématiques Appliquées

Toulon, France Sep. 2011 - Jul. 2012

• Sujets: Statistiques, probabilités, économétrie.

• Langages de programmation : R, Matlab/Octave, SQL.

Licence de Mathématiques Pures

Toulon, France

Université de Toulon

Université de Toulon

Sep. 2008 - Jul. 2011

- Sujets : Algèbre, analyse, topologie, théorie de la mesure, théorie des graphes.
- Langages de programmation : C, Matlab/Octave, Wolfram Mathematica.